臺灣臺中地方法院民事裁定　　　　　　
110年度事聲字第66號
抗  告  人  黃秋森  
相  對  人  黃源昌  

            黃漢維  
上列抗告人就支付命令聲明異議事件，對於民國110年8月30日本
院110年度事聲字第66號裁定提起抗告，本院裁定如下：
    主  文
抗告駁回。
    理  由
一、當事人對於司法事務官處理事件所為之終局處分，得於處分
    送達後10日之不變期間內，以書狀向司法事務官提出異議。
    司法事務官認前項異議有理由時，應另為適當之處分；認異
    議為無理由者，應送請法院裁定之。法院認第1項之異議為
    有理由時，應為適當之裁定；認異議為無理由者，應以裁定
    駁回之，民事訴訟法第240條之4第1項前段、第2項、第3項
    分別定有明文。又以支付命令之聲請，不合於同法第508條
    至第511條之規定，或依聲請之意旨認債權人之請求為無理
    由，而駁回支付命令聲請之裁定，不得聲明不服，同法第51
    3條第2項規定亦明。據此，司法事務官處理支付命令聲請事
    件，認債權人請求為無理由，而駁回其聲請者，性質上係司
    法事務官所為之終局處分，當事人固得依同法第240條之4第
    1項規定提出異議，由該司法事務官所屬一審法院獨任法官
    審理該異議事件。然若該一審法院獨任法官駁回異議者，即
    係法院以裁定維持司法事務官認聲請為無理由而駁回支付命
    令聲請之終局處分，依同法第513條第2項之規定，即不得抗
    告至二審法院。而對於不得抗告之裁定為抗告者，原法院應
    以裁定駁回之，為民事訴訟法第495條之1第1項準用同法第4
    42條第1項所明定。
二、經查，抗告人前於民國110年6月16日向本院聲請對相對人核
    發支付命令，經本院司法事務官以抗告人未補正其請求相對
    人給付新臺幣（下同）96萬元之計算方式，及亦未提出相關
    證據釋明其所主張附條件贈與之事實為由，於110年7月2日
    以110年度司促字第18196號裁定駁回抗告人之聲請，經抗告
    人不服提出異議，亦經本院110年8月30日以110年度事聲字
    第66號裁定（下稱原裁定）駁回其聲明異議等情，有上開裁
    定在卷可稽，揆諸前揭規定及說明，原裁定乃為第一審法院
    獨任法官所為之裁定，抗告人對於原裁定即不得聲明不服及
    提起抗告。從而，抗告人就上開駁回裁定所提之抗告，於法
    未合，應予駁回。至原裁定之教示內容雖誤載「如不服本裁
    定，應於送達後10日內向本院提出抗告狀」等語（已於111
    年1月18日由書記官以處分書更正為「本件不得聲明不服」
    ），然得否抗告係依法律規定，不因教示內容而受影響，是
    抗告人對於不得抗告之裁定提起抗告，於法不合，應予駁回
    。爰裁定如主文。　　
中　　華　　民　　國　　111 　年　　7 　　月　　 29   日
                  民事第三庭　法  官　劉承翰
以上正本係照原本作成。
本件裁定不得抗告。
中　　華　　民　　國　　111 　年　　7 　　月　　29　　日
                              書記官  蔡昀潔